【裁判字號】    98,簡上,757
【裁判日期】    981125
【裁判案由】    傷害
【裁判全文】
臺灣桃園地方法院刑事判決             98年度簡上字第757號
上  訴  人
即  被  告  甲○○
上列上訴人即被告因傷害案件，不服本院刑事庭98年度桃簡字第
631 號，民國98年6 月29日第一審刑事簡易判決（聲請簡易判決
處刑案號：98年度偵字第174 號），提起上訴，本院合議庭為第
二審判決如下：
    主      文
上訴駁回。
    事實及理由
一、本案經本院合議庭審理結果，認原審簡易判決以上訴人即被
    告甲○○犯刑法第277 條第1 項之傷害罪，判處拘役30日，
    並諭知易科罰金折算之標準為以新臺幣（以下同）1,000 元
    折算1 日，認事用法及量刑均無不當，應予維持，並引用原
    審簡易判決書記載之事實、證據及理由（如附件）。
二、上訴人即被告上訴意旨略以：伊於警詢中坦白承認，確有悔
    意，知道自己有錯，對於量刑不服云云。
三、本院查：
（一）本案所引用之供述及非供述證據，經本院依法踐行調查證
      據程序，檢察官、被告均不爭執各該證據之證據能力，且
      亦查無依法應排除其證據能力之情形，是後述所引用證據
      之證據能力均無疑義，先予敘明。
（二）本件犯罪事實，業經被告於警詢時自白不諱，核與證人即
      告訴人乙○○於警詢時證述情節相符，並有行政院衛生署
      桃園醫院新屋分院診斷證明書1 份、證人乙○○受傷傷勢
      照片附卷可資佐證，堪認被告上開任意性自白確與事實相
      符，可以採信。被告在本院審理時翻異前供，辯稱：伊沒
      有打乙○○，是乙○○自己喝醉跌倒云云，惟觀諸證人乙
      ○○所受傷勢為「左小腿挫傷及裂傷約1.0 公分長」，顯
      非跌倒在地所能造成，被告在本院前揭辯詞，無非事後圖
      卸刑責之詞，洵不足取。本件事證明確，被告傷害犯行洵
      堪認定，應依法論科。
（三）末按量刑之輕重，屬事實審法院得依職權自由裁量之事項
      ，苟已斟酌刑法第57條各款所列情狀而未逾越法定刑度，
      不得遽指為違法，且在同一犯罪事實與情節，如別無其他
      加重或減輕之原因，下級審量定之刑，亦無過重或失輕之
      不當情形，則上級審法院對下級審法院之職權行使，原則
      上應予尊重。是以，法律固賦予法官自由裁量權，但此項
      裁量權之行使，並非得以任意或自由為之，仍應受一般法
      律原則之拘束，必須符合法律授權之目的，並受法律秩序
      之理念、法律感情及慣例所規範，法官量刑權雖係受法律
      拘受之裁量原則，但其內涵仍將因各法官之理念、價值觀
      、法學教育背景之不同而異，是以自由裁量之界限仍難有
      客觀之解答，端賴法官於個案審判時，依個案事由加以審
      酌，若無裁量濫用情事，難謂有不當之處。本件原審認被
      告犯刑法第277 條第1 項傷害罪，事證明確，審酌全案犯
      罪情節，判處拘役30日，並諭知如易科罰金，以1,000 元
      折算1 日，其認事用法並無違誤，所為量刑亦無失當之處
      ，被告空言辯稱未毆打告訴人乙○○云云及以請求從輕量
      刑為由，指摘原審判決不當提起本件上訴，洵無理由，應
      予駁回。
據上論斷，應依刑事訴訟法第455 條之1 第1 項、第3 項、第36
8條、第373條，判決如主文。
本案經檢察官周芝君到庭執行職務。
中    華    民    國    98    年    11    月    25    日
                  刑事第十二庭  審判長法  官  魏于傑
                                      法  官  羅國鴻
                                      法  官  許雅婷
以上正本證明與原本無異。
不得上訴。
                                      書記官  吳玉蘭
中    華    民    國    98    年    11    月    27    日
附錄本案論罪科刑法條全文：
中華民國刑法第277條
傷害人之身體或健康者，處3 年以下有期徒刑、拘役或1 千元以
下罰金。
犯前項之罪因而致人於死者，處無期徒刑或 7 年以上有期徒刑
；致重傷者，處 3 年以上 10 年以下有期徒刑。


司法院資訊處製作；財團法人民間司法改革基金會備份。
